# 请教陈版：母公司单方增资

提问人：跨度防护 时间：2018-07-05 20:37:09
案例： 2013 年，A、B投资设立C，A投资 600 元，B投资 400 元，A持股比例为60%，A为C的母公司。 2018 年 5 月底，A单方增资 10000元，其中 9000 元计入资本公积-资本溢价， 1000 元计入实收资本，增资价格公允。增资后，A持股80%，B持股20%。A增资前，C公司存在一资本公积 500 。 2018 年 12 月 31 日合并抵消原则是否按如下处理： （ 1 ）成本法转权益法时，计算A享有的C投资收益时，1-5月按照60%计算，6-12月按照80%计算； （ 2 ）成本法转权益法时，计算A享有的C单体报表的资本公积时，一直按照500*60%=300计算，因为该资本公积产生于增资前； （ 3 ）计算A让渡给B的权益时，增加少数股东权益，同时减少资本公积，金额=【“5月底增资后C净资产” 80%- 增资前 C 净资产60%-10000】，假设该金额为 400 。该分录及金额将一直滚存至以后各期； （ 4 ）假设（ 1 ）-（ 3 ）
分录正确，合并后资本公积=300-400=-100（C的资本溢价已在合并层面抵消），资本公积产生负数如何处理？是否分录（ 3 ）应以300 为限冲减资本公积，差额 100 冲减留存收益？
请教陈版：上述（ 1 ）（ 2 ）（ 3 ）处理是否正确？（ 4 ）如何处理？

回答人：chenyiwei
1 、你的（ 1 ）、（ 3 ）两点基本合理；（ 2 ）对这部分资本公积不单独考虑，另外要关注这部分资本公积的来源是什么？资本性拖入？其他综合收益？ 2 、期末少数股东权益=期末C公司净资产*20%。 3 、合并报表层面应将 400 冲减资本公积。合并报表层面的资本公积为负数是完全可以接受的。

提问人：跨度防护 时间：2018-07-06 09:37:24
（ 2 ）的资本公积系其他综合收益，母公司单方增资应不会影响合并报表中该资本公积金额，一直为500*60%=300？

回答人：chenyiwei
此类权益性/交易会导致其他综合收益在母公司少数股东之间的重新分配，体现为资本公积（资本溢价）和归母的其他综合收益之间的重分类，这个问题IAS 21.48C段中有提到过，但不明确。